臺灣宜蘭地方法院刑事判決　　　　　　　 95年度訴字第533號
公　訴　人　臺灣宜蘭地方法院檢察署檢察官
被　　　告　乙○○
上列被告因違反電信法等案件，經檢察官提起公訴（95年度偵字
第1772號），本院合議庭裁定適用簡式審判程序，爰不經通常程
序判決如下：
    主  文
乙○○連續攜帶兇器竊盜，處有期徒刑拾月。
    事  實
一、乙○○基於意圖為自己不法所有之概括犯意，先後於附表所
    示之時間、地點，以如附表所示之方式，竊取被害人之財物
    ，而乙○○於竊得附表編號一所示門號為0000000000號之行
    動電話後，復基於盜用他人電信設備通信之概括犯意，連續
    自民國94年10月4日下午1時18分53秒許起至同日下午3時32
    分31秒止，先後多次撥打該支行動電話通信，以無線方式盜
    用該支行動電話門號之電信設備通信，使遠傳電信股份有限
    公司誤認為原申請人所使用，而提供通話服務，以此方式獲
    得免費使用他人電信設備通信達1550秒之不法利益。
二、案經宜蘭縣警察局宜蘭分局及三星分局報請臺灣宜蘭地方法
    院檢察署檢察官偵查起訴。
    理  由
一、上開事實，業據被告乙○○於警詢、偵查及本院審理時坦承
    不諱，核與被害人丁○○、戊○○、丙○○、甲○○○於警
    詢中指述之情節相符，並經證人陳彼得、許聖芬、梭日依尤
    敏、彭麗莉證述明確，復有通聯調閱查詢單、手機照片、贓
    物認領保管單、現場照片2張、內政部警政署刑事警察局94
    年12月8日刑紋字第0940178951號鑑驗書、指紋卡片在卷可
    稽，核均與被告前開任意性自白之事實相符，自堪信為真實
    。本件事證已臻明確，被告之犯行堪以認定，應依法論科。
二、查被告乙○○於行為後，前於94年2月2日修正公布之刑法，
    已自95年7月1日起施行。其中修正後刑法第2條之規定，乃
    係關於新舊法比較適用之準據法，其本身無關行為可罰性要
    件之變更，故於95年7月1日刑法修正施行後，如有涉及比較
    新舊法之問題，即應逕依修正後刑法第2條第1項規定，為「
    從舊從輕」之比較（最高法院95年度第8次刑事庭會議決議
    意旨參照）。經查：
（一）刑法第320條第1項雖未修正，然於上開刑法及其施行法修
      正施行前，依罰金罰鍰提高標準條例第1條前段規定，刑
      法第320條第1項所定罰金刑部分之法定刑度為「銀元500
      元以下」係提高為銀元5000元以下，最低刑度則依修正前
      刑法第33條第5款規定，均為銀元1元即新臺幣3元以上。
      嗣因刑法施行法第1條之1已增訂：「中華民國九十四年一
      月七日刑法修正施行後，刑法分則所定罰金之貨幣單位為
      新臺幣；九十四年一月七日刑法修正時，刑法分則編未修
      正之條文定有罰金者，自九十四年一月七日刑法修正施行
      後，就其所定數額提高為三十倍，但七十二年六月二十六
      日至九十四年一月七日新增或修正之條文，就其所定數額
      提高為三倍。」，而此規定因屬前揭罰金罰鍰提高標準條
      例第一條但書所稱「法律已依一定比率規定罰金或罰鍰之
      數額或倍數」之情形，自應優先適用；又修正後刑法第33
      條第5款亦已將罰金刑調整為新臺幣1000元以上，以百元
      計算，是比較修正前後刑度結果，修正後之規定對被告並
      非較為有利。
（二）修正後刑法第55條規定，業已廢除牽連犯之規定。故犯一
      罪而其方法或結果之行為犯他罪名者，依修正前刑法第55
      條後段規定，認屬牽連犯，應從一重處斷；但依修正後刑
      法第55條規定，則已無牽連犯可資適用，即應將各該犯行
      以數罪併合處罰。是以適用修正前關於牽連犯之規定，對
      於被告自係較為有利。
（三）修正後刑法第56條連續犯之規定業已刪除，此刪除雖非犯
      罪構成要件之變更，然已影響其刑罰法律效果，自屬法律
      變更，經比較新、舊法適用結果，依新法論以數罪並無較
      有利於被告。
（四）綜合上述各條文修正前後之比較後，適用修正後之刑法及
      刑法施行法等相關法律規定並未對被告更為有利，揆諸前
      揭刑法第2條第1項前段規定，即應一體適用修正前之刑法
      。
三、按電信法第56條第1項之罪，以意圖為自己或第三人不法之
    利益，使用有線、無線或其他電磁方式，盜接或盜用他人電
    信設備通信者為要件。本罪之處罰詐得免繳電信通信費用之
    不法利益規定，乃刑法詐欺得利罪之特別法，依特別法優於
    普通法之原則，自毋庸再論以刑法詐欺得利罪。又按窗戶依
　　社會通常觀念乃具防閑作用，自屬安全設備。故核被告如附
　  表編號1至4所為，各係犯如附表所示之罪，又其盜用他人電
    信設備通信，係犯電信法第56條第1項之盜用電信設備通信
    罪。被告先後為附表編號1至4犯行，及先後多次盜用他人電
    信設備通信之犯行，分別係時間緊接，犯意概括，所犯構成
    要件相同，均為連續犯，依修正前刑法第56條之規定以一罪
    論（附表編號1至4部分，應論以情節較重之編號2所犯法條
    之罪名），並均加重其刑。其所犯前開二罪間，因具方法、
    目的之牽連關係，應依修正前刑法第55條後段牽連犯之規定
    ，從一重之連續攜帶兇器竊盜罪處斷。爰審酌被告不思以循
    正當途徑獲取財物，屢以行竊之方式得財花用，亦盜用他人
    無線電信設備而獲取不法利益，惟念其犯後坦承犯行，態度
    尚佳，及其犯罪動機、目的、手段與造成被害人財產法益之
    侵害程度尚非巨大等一切情狀，量處如主文所示之刑。至被
    告犯附表編號2之竊盜犯行所使用之剪刀1把，被告否認為其
    所有，亦無其他積極證據足資認定為被告所有之物，亦非違
    禁物，且未扣案，爰不為沒收之諭知。
據上論斷，應依刑事訴訟法第299條第1項前段，電信法第56條第
1項，刑法第11條前段、第2條第1項前段、修正前刑法第321 條
條第1項第3款、第55條後段、第56條，判決如主文。
本案經檢察官賴慶祥到庭執行職務。
中　　華　　民　　國　　96　　年　　1 　　月　　31　　日
                   刑事第二庭法  官　鄭貽馨
以上正本證明與原本無異。
如不服本判決應於收受本判決後10日內向本院提出上訴書狀，其
未敘述上訴理由者，並得於提起上訴後10日內向本院補提理由書
狀(均須按他造當事人之人數附繕本)「切勿逕送上級法院」。
                             書記官  林嘉萍
中　　華　　民　　國　　96　　年　　2 　　月　　1 　　日
附錄本案論罪科刑法條
中華民國刑法第321條第1項第2款、第3款
犯竊盜罪而有左列情形之一者，處 6 月以上、 5 年以下有期徒
刑：
二  毀越門扇、牆垣或其他安全設備而犯之者。
三  攜帶兇器而犯之者。
電信法第56條第1項
意圖為自己或第三人不法之利益，以有線、無線或其他電磁方式
，盜接或盜用他人電信設備通信者，處5年以下有期徒刑，得併
科新台幣150萬元以下罰金。
附表
┌───┬────┬─────┬──────────────┬──────┐
│編號  │時間    │地點      │竊盜方法及所竊得財物        │所犯法條    │
│      │        │          │                            │            │
├───┼────┼─────┼──────────────┼──────┤
│一    │94年10月│宜蘭縣宜蘭│見丁○○上開住處廚房窗戶未上│刑法第321條 │
│      │4日上午 │市○○路5 │鎖，即自窗戶攀爬入屋內，竊取│第1項第2款  │
│      │10時許  │段151巷10 │丁○○所有之BENQ行動電話一支│            │
│      │        │弄1號3樓楊│（內含門號0000000000號SIM卡 │            │
│      │        │惠宥之住處│）、K金戒指3個、K金項鍊2條及│            │
│      │        │          │硬幣5000餘元。              │            │
├───┼────┼─────┼──────────────┼──────┤
│二    │94年11月│宜蘭縣員山│持置放於該處非其所有客觀上可│刑法第321條 │
│      │2日上午 │鄉○○路二│為兇器使用之剪刀1把，卸下簡 │第1項第3款  │
│      │10時許  │湖橋下    │秋水停放於該處車號QZ－1628號│            │
│      │        │          │自用小客車左後方車窗後，自車│            │
│      │        │          │窗外伸手入內竊取戊○○所有之│            │
│      │        │          │皮包一只（內有美金900元、新 │            │
│      │        │          │臺幣1600元、公務人員退休服務│            │
│      │        │          │證、警察人員退休證、臺灣銀行│            │
│      │        │          │提款卡、國泰世華銀行提款卡、│            │
│      │        │          │國民旅遊卡、身分證、健保卡等│            │
│      │        │          │物）                        │            │
├───┼────┼─────┼──────────────┼──────┤
│三    │95年1月 │宜蘭縣三星│見甲○○○所有之自用小貨車停│刑法第320條 │
│      │25日上午│鄉員山村清│放於上開地點旁，徒手竊取林鄭│第1項       │
│      │10時許  │水地熱旁  │愛英置放於自用小貨車後方之皮│            │
│      │        │          │包一只（內有現金5000元、身分│            │
│      │        │          │證、健保卡、郵局提款卡及BENQ│            │
│      │        │          │廠牌手機1支）               │            │
├───┼────┼─────┼──────────────┼──────┤
│四    │95年1月 │宜蘭縣三星│見丙○○上開貨櫃屋未上鎖，即│刑法第320條 │
│      │25日下午│鄉員山村清│入內竊取丙○○所有之92汽油20│第1項       │
│      │1時30分 │水地熱產業│公升、MOTOROLA廠牌之行動電話│            │
│      │許      │道路1.3公 │一支及硬幣約300元           │            │
│      │        │里河床處之│                            │            │
│      │        │菜園區黃萬│                            │            │
│      │        │得所有之貨│                            │            │
│      │        │櫃屋內    │                            │            │
│      │        │          │                            │            │
└───┴────┴─────┴──────────────┴──────┘
